【裁判字號】    98,易,1061
【裁判日期】    981016
【裁判案由】    侵占
【裁判全文】
臺灣板橋地方法院刑事判決              98年度易字第1061號
公  訴  人  臺灣板橋地方法院檢察署檢察官
被      告  乙○○
上列被告因侵占案件，經檢察官提起公訴（98年度偵字第3584號
），被告於準備程序進行中，就被訴事實為有罪之陳述，本院告
知其簡式審判程序之旨，聽取當事人意見後，裁定由受命法官獨
任依簡式審判程序審理，茲判決如下：
    主  文
乙○○犯業務侵占罪，累犯，處有期徒刑捌月；又犯詐欺取財罪
，累犯，處有期徒刑參月。應執行有期徒刑拾月。
    事  實
一、乙○○前因侵占案件，經臺灣高等法院以92年度上易字第16
    28號判決判處有期徒刑7 月確定，於民國93年4 月24日執行
    完畢，詎仍不知悔改。其原係址設臺北縣板橋市○○○街12
    4 巷27之3 號易達豐飲水設備有限公司（下稱易達豐公司）
    之業務員，負責銷售清潔用品、免洗餐具等產品及收取貨款
    之業務，為從事業務之人。竟因缺錢花用，意圖為自己不法
    所有，基於侵占之犯意，於97年11月底某日至97年12月25日
    間之任職期間，將前往如附表1 所示易達豐公司客戶處所收
    得如附表1 所示貨款，及易達豐公司交予其作為展示樣品，
    成本約新臺幣（下同）400 元之飄香罐機器1 臺，接續侵占
    入己；復意圖為自己不法所有，基於詐欺取財之犯意，於離
    職後之98年1 月間某日，前往如附表2 所示易達豐公司客戶
    處，佯裝仍屬易達豐公司業務員，將如附表2 所示易達豐公
    司之飄香罐機器4 臺接續取走。嗣因易達豐公司負責人甲○
    ○察覺有異，報警處理，始查悉上情。
二、案經臺北縣政府警察局板橋分局報告臺灣板橋地方法院檢察
    署檢察官偵查起訴。
    理  由
一、上開犯罪事實，業據被告乙○○於本院審理時坦承不諱，核
    與證人即易達豐公司負責人甲○○於本院審理時之證述相符
    ，並有僱傭契約書、被告簽立之切結書、出貨單、送貨單、
    請款單各1 份在卷可稽，足認被告之自白與事實相符。本案
    事證明確，被告犯行洵堪認定，應依法論科。
二、被告為易達豐公司業務員，收取貨款屬其業務，乃從事業務
    之人，核其侵占如附表1 所示貨款及飄香罐機器1 臺，係犯
    刑法第336 條第2 項之業務侵占罪；離職後詐得如附表2 所
    示飄香罐機器4 臺，則係犯刑法第339 條第1 項之詐欺取財
    罪。被告分別基於單一犯意，於密切接近之時地，接續侵占
    、詐得前揭物品，各舉動之獨立性極為薄弱，依一般社會健
    全觀念，難以強行分離，均為接續犯。檢察官起訴時，誤解
    被告收取如附表1 編號9 貨款之時間與地點，且未慮及被告
    於97年12月25日離職之事實，進而認定被告犯有3 件業務侵
    占罪，容有未洽。其中，被告詐得如附表2 所示飄香罐機器
    4 臺部分，檢察官以基本社會事實同一，已當庭變更應適用
    之法條如上，核無不合（最高法院97年度臺非字第375 號、
    81年度臺非字第423 號判決要旨參照）。另被告有如事實欄
    所示之前案紀錄，於93年4 月24日執行完畢乙節，有臺灣高
    等法院被告前案紀錄表1 份在卷可考，其於有期徒刑執行完
    畢5 年內，故意再犯本件有期徒刑以上之罪，為累犯，所犯
    2 罪均應依刑法第47條第1 項之規定加重其刑。爰審酌被告
    犯罪之動機、目的、手段、智識程度、素行、所侵占及詐得
    財物之價值、犯後坦承犯行之態度等一切情狀，分別量處如
    主文所示之刑，並定其應執行刑。
據上論斷，應依刑事訴訟法第273 條之1 第1 項、第299 條第1
項前段，刑法第336 條第2 項、第339 條第1 項、第47條第1 項
、第51條第5 款，刑法施行法第1 條之1 ，判決如主文。
本案經檢察官陳宣每到庭執行職務。
中    華    民    國    98    年    10    月    16    日
                刑事第十五庭    法  官  許炎灶
以上正本證明與原本無異。
如不服本判決應於收受判決後10日內向本院提出上訴書狀，並應
敘述具體理由；其未敘述上訴理由者，應於上訴期間屆滿後20日
內向本院補提理由書（均須按他造當事人之人數附繕本）「切勿
逕送上級法院」。
                                書記官  屠衛民
中    華    民    國    98    年    10    月    16    日
附錄本判決論罪科刑法條：刑法第336 條第2 項、第339 條第1
項。
中華民國刑法第336 條（公務公益侵占罪、業務侵占罪）
對於公務上或因公益所持有之物，犯前條第1 項之罪者，處1 年
以上7 年以下有期徒刑，得併科5 千元以下罰金。
對於業務上所持有之物，犯前條第1 項之罪者，處6 月以上5 年
以下有期徒刑，得併科3 千元以下罰金。
前2 項之未遂犯罰之。
中華民國刑法第339 條（普通詐欺罪）
意圖為自己或第三人不法之所有，以詐術使人將本人或第三人之
物交付者，處5 年以下有期徒刑、拘役或科或併科1 千元以下罰
金。
以前項方法得財產上不法之利益或使第三人得之者，亦同。
前2 項之未遂犯罰之。
附表1 ：
┌──┬───────┬──────────────┬───────┐
│編號│客  戶  名  稱│地                        點│侵  占  財  物│
├──┼───────┼──────────────┼───────┤
│ 1  │酒池肉林燒烤店│臺北縣新莊市○○路132 號    │貨款10,464元  │
├──┼───────┼──────────────┼───────┤
│ 2  │頭城龜山島餐廳│臺北縣新莊市○○路472 號    │貨款6,245 元  │
├──┼───────┼──────────────┼───────┤
│ 3  │酒池肉林燒烤店│臺北縣新莊市○○路132 號    │貨款750 元    │
├──┼───────┼──────────────┼───────┤
│ 4  │震旦行幸福店  │臺北縣新莊市○○路上某處    │貨款350 元    │
├──┼───────┼──────────────┼───────┤
│ 5  │遊戲阜網咖    │臺北縣新莊市○○路上某處    │貨款350 元    │
├──┼───────┼──────────────┼───────┤
│ 6  │輔大撞球場    │臺北縣新莊市○○路上某處    │貨款350 元    │
├──┼───────┼──────────────┼───────┤
│ 7  │群朝紙器有限公│臺北縣新莊市內某處          │貨款350 元    │
│    │司            │                            │              │
├──┼───────┼──────────────┼───────┤
│ 8  │葉媽媽        │臺北縣新莊市○○路357 巷1 弄│貨款810 元    │
│    │              │45號                        │              │
├──┼───────┼──────────────┼───────┤
│ 9  │縱橫四海科技股│臺北縣板橋市○○路○ 段123 號│貨款2,150 元  │
│    │份有限公司（亞│地下1 樓                    │貨款3,440 元  │
│    │東店）        │                            │貨款8,790 元  │
│    │              │                            │貨款1,680 元  │
└──┴───────┴──────────────┴───────┘
附表2 ：
┌──┬───────┬──────────────┬───────┐
│編號│客  戶  名  稱│地                        點│詐  得  財  物│
├──┼───────┼──────────────┼───────┤
│ 1  │震旦行幸福店  │臺北縣新莊市○○路上某處    │飄香罐機器1 臺│
├──┼───────┼──────────────┼───────┤
│ 2  │遊戲阜網咖    │臺北縣新莊市○○路上某處    │飄香罐機器1 臺│
├──┼───────┼──────────────┼───────┤
│ 3  │輔大撞球場    │臺北縣新莊市○○路上某處    │飄香罐機器1 臺│
├──┼───────┼──────────────┼───────┤
│ 4  │群朝紙器有限公│臺北縣新莊市內某處          │飄香罐機器1 臺│
│    │司            │                            │              │
└──┴───────┴──────────────┴───────┘


司法院資訊處製作；財團法人民間司法改革基金會備份。
